【裁判字號】    98,易,3067
【裁判日期】    990319
【裁判案由】    賭博
【裁判全文】
臺灣臺北地方法院刑事判決              98年度易字第3067號
公  訴  人  臺灣臺北地方法院檢察署檢察官
被      告  丁○○
選任辯護人  許富雄律師
            王東山律師
            林孝甄律師
上列被告因賭博案件，經檢察官提起公訴（98年度偵字第14696號）
，本院判決如下：
    主  文
丁○○無罪
    理  由
一、公訴意旨略以：被告丁○○意圖營利，自民國98年6月11日
    起，提供其所承租之臺北市○○區○○街88巷45號2樓房屋
    作為賭博場所，並提供其所有之撲克牌為賭具，聚集不特定
    多數人參與賭博，其賭博方式係以撲克牌玩梭哈，每人發5
    張牌比大小，每次押新臺幣（下同）100元，抽頭方式為每
    次向贏家收取100元作為抽頭金。嗣98年6月11日晚間8時30
    分，適丁○○與賭客甲○○、丙○○、乙○○（另經警依社
    會秩序維護法裁處罰鍰），在上址以前開方法賭博，為警接
    獲檢舉前往查緝，經丁○○自願同意受搜索後，當場扣得撲
    克牌18副、監視器主機1台、監視器鏡頭4台、賭資共7700
    元、抽頭金1000元等物。因認被告涉係犯刑法第268條前段
    之意圖營利供給賭博場所及該條後段之意圖營利聚眾賭博罪
    嫌。
二、程序部分：
 (一).按搜索係採令狀主義，應用搜索票，由法官審查簽名核發之
    ，目的在保護人民免受非法之搜索、扣押。惟因搜索處分具
    有急迫性、突襲性之本質，檢察官、檢察事務官、司法警察
    （官）難免發生時間上不及聲請搜索票之急迫情形，故刑事
    訴訟法第130條規定附帶搜索、第131條規定緊急搜索、第13
    1條之1規定同意搜索，乃無搜索票而得例外搜索之，稱為無
    票搜索。次按現行犯，不問何人得逕行逮捕之。犯罪在實施
    中或實施後即時發覺者，為現行犯：檢察官、檢察事務官、
    司法警察官或司法警察逮捕被告、犯罪嫌疑人或執行拘提、
    羈押時，雖無搜索票，得逕行搜索其身體、隨身攜帶之物件
    、所使用之交通工具及其立即可觸及之處所，刑事訴訟法第
    88條第1項、第2項、第130條分別定有明文。再按，搜索，
    經受搜索人出於自願性同意者，得不使用搜索票，但執行人
    員應出示證件，並將其同意之意旨記載於筆錄，刑事訴訟法
    第131條之1亦有明文。
 (二).經查臺北市政府警察局信義分局因接獲檢舉指稱上址於當時
    已有賭博情形，故大隊長排定勤務直接帶隊前往查緝，到現
    場時，鐵捲門只有開一點點縫，等了約一小時，二樓看起來
    有人，敲門後不到二十分鐘即有人爬頂樓要到隔壁離開，開
    門後員警有出示證件表明身分，上二樓有發現撲克牌，賭客
    有承認賭博等情，業據證人即查獲之警員陳建銘於偵查中證
    述明確（見偵查卷第125頁），且其於本院理中證稱：「錢
    是丁○○、賭客他們自己拿出來的，監視器螢幕、主機是在
    三樓房間，監視器是在一樓大門口，抽頭金是丁○○拿出來
    的，撲克牌有的在二樓，有的在三樓」、「（辯護人問：為
    何你們有權利去一樓、三樓搜索？）因為有發現事證，且有
    賭客要從三樓頂樓樓層逃逸。」等語（見本院卷第40頁），
    並有扣押筆錄暨扣押物品目錄表各1份存卷為憑（見偵查卷
    第15-19頁），且被告及在場賭客被查獲時亦不否認有賭博
    之行為。觀此查獲緣由，被告顯係在犯罪實施後即時遭發覺
    ，其逮捕過程，核與刑事訴訟法第88條第1項、第2項之規定
    相符；又關此逮捕程序既無違誤，查緝員警因而附帶搜索犯
    罪嫌疑人（被告、證人即賭客甲○○、丙○○、乙○○）隨
    身攜帶之物件及其立即可觸及之處所，當亦於法有據（刑事
    訴訟法第130條、第131條第1項規定規定參照）。則查緝員
    警既係本此合法之逮捕、搜索程序，進而發覺、查扣得如扣
    押物品目錄表所示之物，則其搜索、扣押程序自亦查無瑕疵
    可指。從而，扣案之物均具證據能力。況證人陳建銘於審理
    中證稱：當天至被告住處查緝賭博，到場時有表示有人檢舉
    該處有賭博情事，並出示證件給在場人觀看，有聽到同事向
    在場人進行權利告知，渠等在執行搜索及扣押過程中，並無
    人表示反對之意等語；證人甲○○於審理中證稱：當天警察
    到場時有說要進行搜索，但沒有搜索票，其沒有表示反對，
    也沒聽到有人表示反對等語；證人丙○○於審理中亦稱：當
    天警察到場時有說是警察，整個搜索及扣押過程中其等沒有
    表示反對等語。是當日警方到場時，既已表明身分為警察，
    亦已表示要進行搜索，在整個搜索及扣押過程中在場人均未
    表示反對，且事後警方要求被告補簽立自願受搜索同意書時
    ，被告亦未表達拒絕之意，足見被告業已出於自願性同意警
    方進行搜索行為，則警方之搜索行為亦已取得被告之自願性
    同意而為之。綜上所述，本案搜索程序並無違法，故扣案之
    物均具證據能力，合先敘明。
三、按犯罪事實應依證據認定之，無證據不得認定犯罪事實；不
    能證明被告犯罪者，應諭知無罪之判決，刑事訴訟法第154
    條第2項、第301條第1項分別定有明文。而認定犯罪事實所
    憑之證據，雖不以直接證據為限，間接證據亦包括在內；然
    而無論直接或間接證據，其為訴訟上之證明，須於通常一般
    之人均不致有所懷疑，而得確信其為真實之程度者，始得據
    為有罪之認定，倘其證明尚未達到此一程度，而有合理之懷
    疑存在時，即應為有利於被告之認定，更不必有何有利之證
    據，最高法院30年上字第816號、76年台上第4986號判例參
    照。又刑事訴訟法第161條已於91年2月8日修正公布，其第1
    項規定：檢察官就被告犯罪事實，應負舉證責任，並指出證
    明之方法。因此，檢察官對於起訴之犯罪事實，應負提出證
    據及說服之實質舉證責任。倘其所提出之證據，不足為被告
    有罪之積極證明，或其指出證明之方法，無從說服法院以形
    成被告有罪之心證，基於無罪推定之原則，自應為被告無罪
    判決之諭知，最高法院92年台上第128號判例亦可參考。
四、公訴人認被告涉有意圖營利供給賭博場所及聚眾賭博罪，無
    非係以被告之供述、證人甲○○、丙○○、乙○○、陳建銘
    之證述及扣押物品、房屋租賃契約書、現場搜證照片37 張
    為其論據。訊據被告承認有在上址與其他賭客賭博之行為，
    惟否認其有營利之意圖及抽頭之行為，辯稱扣案所謂之抽頭
    金是警察叫其拿出來等語。經查：
 (一).被告與證人甲○○、丙○○、乙○○4人固均承認有於98年6
    月11日晚間7、8時許在臺北市○○街88巷45號2樓以撲克牌
    賭博及每次贏家要拿100元出來之事實，惟均否認有抽頭之
    情事，證人甲○○、丙○○、乙○○於警詢、偵查及本院審
    理時迭稱贏家所拿出之100元若湊足1千元是事後供作買酒菜
    之用等語，證人陳建銘於本院審理時亦證稱：「三個賭客都
    一致說這壹仟元是要拿來買酒菜錢」，有勘驗筆錄及本院98
    年12月10日審判筆錄在卷可憑。是證人甲○○、丙○○、吳
    美珠之證詞並不足證明被告有抽頭營利之行為。
 (二).扣案之1000元據證人陳建銘於偵查及本院審理時所稱係查獲
    被告後由被告所拿出等語，核與證人甲○○、丙○○、乙○○於偵查及本院審理時證稱扣案之1000元係警員叫被告拿出
    等情相符，足證扣案之1000元並非於賭桌上所查獲。又證人
    甲○○、乙○○於本院審理時證稱警員到場時，桌上僅有2
    、3百元，其各自拿回，雖其等證稱拿回之人略有出入，但
    於當時慌亂之際，難期渠等就現場情形能清楚記憶，然依其
    所述當日贏家僅拿出2、3百元在桌上，事後亦各自拿回等情
    ，並無所謂之1000元抽頭金，是依證人陳建銘、甲○○、丙○○、乙○○之證述，扣案之1000元並非查獲當時於賭桌上
    所扣得之抽頭金，亦非賭客所拿出給予被告之抽頭金，而是
    事後由被告所拿出屬其自己之錢。
 (三).證人陳建銘證稱扣案之監視器螢幕、主機係在上址3樓查獲
    ，而被告及證人陳建銘、甲○○、丙○○、乙○○於警詢及
    偵查中均稱查獲時其4人在2樓打牌，其餘之人則在1樓看電
    視、喝酒，若監視器係供作提防員警查緝之用，當應有人在
    螢幕前監看，於員警進入前早作防備。惟本案查獲時並無人
    監看監視器，且員警在外埋伏多時亦無所知，致員警敲門時
    慌亂逃逸，故扣案之監視器及螢幕亦不足證明係作為被告意
    圖營利提供賭博場所之用。
 (四).綜上所述，被告之供述、證人之證詞及扣案之物均不足證明
    被告供給場所給予他人賭博有營利之意圖。公訴人所舉之證
    據與所指出之證明方法尚未足使本院確信被告犯罪。此外，
    於本院依職權調查證據之範圍內，又查無其他積極證據足證
    被告有何公訴人所指犯行，揆諸前開說明，不能證明被告犯
    罪，應為被告無罪之諭知。
據上論斷，應依刑事訴訟法第301條第1項，判決如主文。
本案經檢察官沈志成到庭執行職務
中    華    民    國    99    年    3     月    19    日
                  刑事第十五庭  法  官  廖紋妤
上正本證明與原本無異。
如不服本判決應於收受送達後10日內向本院提出上訴書狀，並應
敘述具體理由；其未敘述上訴理由者，應於上訴期間屆滿後20日
內向本院補提理由書（均須按他造當事人之人數附繕）「切勿逕
送上級法院」。
                                書記官  周小玲
中    華    民    國    99    年    3     月    22    日

司法院資訊處製作；財團法人民間司法改革基金會備份。
